Inventaris van het archief van mr. J.A. Jonkman [levensjaren 1891-1976], 1910-1976
Nationaal Archief, Den Haag
- STUKKEN BETREFFENDE ZIJN OPENBAAR LEVEN (1918- 1966), II
  - Nevenactiviteiten:, B
    - Voorzitterschap van de Stichting Nationaal Comité Huwelijksgeschenk Prinses Beatrix en Claus von Amsberg (1965-1968), 14
      - Knipsels betreffende de bestemming voor het nationaal huwelijksgeschenk, met persoonlijke notities., 1966-1967; 584; 1 omslag
      - "De schoolgaande jeugd en het huwelijk van prinses Beatrix", artikel uit "Uitleg", voorlichtingsblad van het departement van Onderwijs., z.d; 585; 1 stuk